FRANCESCO CANNIZZO

Software Developer Portfolio∂ Italy +39-375-591-41-41 fcannizzo97@gmail.com

PROFESSIONAL SUMMARY:

Orientato alle soluzioni e risoluzione di problemi, con 9 mesi di intensa formazione full-time e un anno di esperienza lavorativa in Dart, Flutter e Javascript. Sviluppo interfacce multipiattaforma pulite e user-centriche per applicativi desktop, totem, mobile e web.

AREAS OF EXPERTISE:

Front & back-end development

Agile Software development

✓ Dart & Flutter

✓ Javascript, Node.js, React.js

OHTML & CSS

√ Java, MySQL e SQL MS

✓ Software & Web Designer

PROFESSIONAL EXPERIENCE:

Sellogic

Software Developer | Luglio, 2024 - Oggi

- Sviluppo e mantenimento di diversi software desktop che spaziano dalla ristorazione (totem e punto cassa) alla gestione di appuntamenti, applicativo mobile per gestire al meglio le comande e coordinarsi con la cucina, tutti interconnessi tramite protocollo MQTT.
- Sviluppo e creazione dei layout di tutti i software/app sopra citati, con mockup per ogni pagina (con annessi eventi).

Web Master Privato

Web Master | Gennaio, 2021 - Gennaio, 2022

• Web master presso un privato, dove ho sviluppare e mantenuto siti web su Wordpress.

PERSONAL PROJECTS:

Portfolio, realizzato in React.js e deployment con Vercel.

PokeCollector, E-Commerce e gestionale, realizzato in React.js per il front-end, C# e .NET per il back-end e database SQL.

Weather App, webapp meteo realizzata con React.js che utilizza una API pubblica per accedere alla base dati.

EDUCATION:

FormaTemp - Software developer | Maggio, 2024 - Luglio, 2024

• Corso fulltime, conseguiti certificati come Java back-end developer e Dart & Flutter developer

Epicode school - Full-Stack developer | Ottobre, 2023 - Aprile, 2024

• Bootcamp di 6 mesi fulltime dove ho realizzato molti progetti sia frontend che backend, spaziando da siti vetrina, e-commerce a gestionali.

ITTS A. VOLTA (PG) - Diploma perito grafico | 2011 - 2016

• Consequito un diploma in Grafica e Comunicazione 70/100

Ai sensi del Decreto Legislativo 30 giugno 2003, n. 196 e del GDPR (Regolamento UE 2016/679) autorizzo il trattamento dei miei dati personali presenti nel presente curriculum vitae.